【裁判字號】    90,訴,675
【裁判日期】    920103
【裁判案由】    偽造文書
【裁判全文】
臺灣臺中地方法院刑事判決                            九十年度訴字第六七五號
    公  訴  人  臺灣臺中地方法院檢察署檢察官
    被      告  甲○○  男  四.
                卯○○原名徐.
                宇○○  男  四.
                寅○○  男  三.
                地○○原名詹.
                壬○○  男  三.
右列被告等因偽造文書案件，經檢察官提起公訴（八十八年度偵字第一九一九九號、
第一九二ＯＯ號、第一九二Ｏ一號、第一九二Ｏ二號、九十年度偵字第三六八五號）
，本院判決如左：
    主  文
甲○○共同行使偽造私文書，足以生損害於他人，累犯，處有期徒刑肆月，如易科罰
金，以佰元折算壹日。如附表壹編號 113所示之各類所得扣繳暨免扣繳憑單正本壹
張、如附表貳編號 113所示之在職證明書上偽造之「集和物業管理股份有限公司」、
「周紹鉦」印文各壹枚、偽造之「集和物業管理股份有限公司」、「周紹鉦」印章各
壹枚，均沒收。
卯○○共同行使偽造私文書，足以生損害於他人，處有期徒刑月，如易科罰金，以
佰元折算壹日，緩刑貳年。如附表壹編號 114所示之各類所得扣繳暨免扣繳憑單正
本壹張、如附表貳編號 114所示之在職證明書上偽造之「春崗股份有限公司」、「李
文鐘」印文各壹枚、偽造之「春崗股份有限公司」、「李文鐘」印章各壹枚，均沒收
。
宇○○共同行使偽造私文書，足以生損害於他人，處有期徒刑月，如易科罰金，以
佰元折算壹日，緩刑貳年。如附表壹編號 124所示之各類所得扣繳暨免扣繳憑單正
本壹張、如附表貳編號 124所示之在職務証明書上偽造之「怡和保全股份有限公司」
、「李興唐」印文各壹枚、「李興唐」署押壹枚、偽造之「怡和保全股份有限公司」
、「李興唐」印章各壹枚，均沒收。
寅○○共同行使偽造私文書，足以生損害於他人，處有期徒刑月，如易科罰金，以
佰元折算壹日，緩刑貳年。如附表壹編號 135所示之各類所得扣繳暨免扣繳憑單正
本壹張、如附表貳編號 135所示之職務証明書上偽造之「正大板金社」、「張清正」
印文各貳枚、「張清正」署押壹枚、偽造之「正大板金社」、「張清正」印章各壹枚
，均沒收。
地○○共同行使偽造私文書，足以生損害於他人，處有期徒刑月，如易科罰金，以
佰元折算壹日，緩刑貳年。如附表壹編號 102所示之各類所得扣繳暨免扣繳憑單正
本壹張、如附表貳編號 102所示之在職證明書上偽造之「雲首廣告事業有限公司」、
「王惠鈴」印文各壹枚、偽造之「雲首廣告事業有限公司」、「王惠鈴」印章各壹枚
，均沒收。
壬○○共同行使偽造私文書，足以生損害於他人，處有期徒刑月，如易科罰金，以
佰元折算壹日，緩刑貳年。如附表壹編號 110所示之各類所得扣繳暨免扣繳憑單正
本壹張、如附表貳編號 110所示之員工在職證明書上偽造之「嘉農園藝事業有限公司
」、「陳江泗」印文各壹枚、「嘉農園藝事業有限公司」、「陳江泗」署押各壹枚、
偽造之「嘉農園藝事業有限公司」、「陳江泗」印章各壹枚，均沒收。
    事  實
一、甲○○曾於民國八十一年一月十五日因竊盜案件，經本院以八十年度易字第六二
    八Ｏ號判處有期徒刑五月，緩刑三年確定；次於八十一年八月十日因賭博案件，
    經本院以八十一年度易緝字第三八八號判處有期徒刑四月確定。嗣經本院撤銷前
    開緩刑，而就前開二有期徒刑，定其應執行之刑為有期徒刑八月確定，甲○○於
    八十一年八月二十一日入監服刑，於八十二年四月十三日執行完畢。
二、甲○○、卯○○（原名徐黃桂桃）、宇○○、寅○○、地○○（原名詹金繪）、
    壬○○、因急需現金週轉，適見中福興業有限公司（設臺中市○○路○段八一號
    六樓Ｃ室，下稱中福公司）所刊登代辦信用貸款之廣告，乃分別與附表壹所示之
    中福公司業務員徐碧濃、石恩雄及不詳姓名之成年男子等人（均由檢察官另行偵
    查中）取得連繫，並商談借貸事宜。中福公司對外雖以銷售靈骨塔為經營業務，
    惟實際上係經營代辦信用貸款業務，前開業務員因每辦成一件貸款，可向中福公
    司領取新臺幣（下同）一萬五千元不等之佣金，而甲○○、卯○○、宇○○、寅
    ○○、地○○、壬○○則為圖能順利貸得款項，彼等均明知並未在如附表貳所示
    之服務單位任職，或雖在他處任職，但因無法取得符合貸款條件之各類所得扣繳
    暨免扣繳憑單第三聯即收執聯（下稱扣繳憑單）與在職（職務）證明書，未符合
    銀行辦理信用貸款之相關條件，竟分別與附表壹所示之中福公司業務員、中福公
    司業務員陳暐庭（原名陳思惠，業經本院另案判處有期徒刑八月，緩刑三年）及
    自稱「林先生」之不詳姓名成年男子共同基於行使偽造私文書、特種文書及意圖
    為自己不法所有之犯意聯絡，由附表壹所示之中福公司業務員，分別提供如附表
    貳所示公司負責人周紹鉦、李文鐘、李興唐、張清正、王惠鈴、陳江泗等人之年
    籍及甲○○、卯○○、宇○○、寅○○、地○○、壬○○之任職資料，透過陳暐
    庭委請前開自稱「林先生」之男子，在如附表壹所示之行使日期前數日，在不詳
    地點，分別偽造如附表壹所示內容之扣繳憑單，並分別偽造如附表貳所示之服務
    單位及扣繳義務人（即公司負責人）之印章後，於附表貳所示之在職證明書、職
    務證（証）明書及員工職務證明書（以下統稱在職證明書）上，分別偽造如附表
    貳所示之服務單位及扣繳義務人印文或署押，而偽造甲○○、卯○○、宇○○、
    寅○○、地○○、壬○○等人在各申報單位任職之在職證明書，該名「林先生」
    之男子，每偽造一份扣繳憑單、在職證明書，即分別向業務員收取四百元、一百
    元之費用。前述中福公司承辦業務員及甲○○、卯○○、宇○○、寅○○、地○
    ○、壬○○等人取得前揭偽造之文件後，即於附表壹所示之行使日期，連同個人
    身分證、戶口名簿及貸款申請書等，在臺中市第十一信用合作社經理鄭信吉或專
    門委員黃達政在該合作社或前往中福公司核辦對保時，提出據以行使而向該合作
    社辦理「歡心理財」免保人消費性貸款三十萬元，使臺中市第十一信用合作社陷
    於錯誤，如數將金額撥入甲○○、卯○○、宇○○、寅○○、地○○、壬○○等
    人在該合作社所開立之帳戶內，足以生損害於如附表壹所示之申報單位、扣繳義
    務人及臺中市第十一信用合作社審核貸款之正確性。甲○○、卯○○、宇○○、
    寅○○、地○○、壬○○等人於取得三十萬元後，尚需向中福公司購買納骨塔位
    （每塔位約十二萬元），及由中福公司扣除保險金、入股金及借款利息等，每人
    實得之金額僅約十五萬餘元。嗣於八十八年一月二十七日，經警在臺中市○○路
    ○段八十一號六樓查獲中福公司涉嫌違反公司法，再至臺中市第十一信用合作社
    扣取借款人之擔保放款保管書件資料袋（共一千二百十一袋）後，始循線查悉上
    情。
二、案經臺中縣警察局烏日分局報請臺灣臺中地方法院檢察署檢察官偵查起訴。
    理  由
一、訊據被告甲○○、卯○○、宇○○、寅○○、地○○、壬○○對於渠等於右揭時
    、地，明知如附表壹所示之扣繳憑單及附表貳所示之在職證明書等文件係偽造之
    不實文件，仍與如附表壹所示之業務員共同持前開偽造文件，向臺中市第十一信
    用合作社申請貸款等情，於本院審理時均已坦承不諱，核與證人即臺中市第十一
    信用合作社之專門委員黃達政於本院八十九年度訴字第八九五號偽造文書案件八
    十九年五月十六日審理時結證稱：「對保有時在中福公司，有時是在我們十一信
    的總社，對保的人員通常是由我及鄭信吉經理辦理，我們要借款人他們在授信約
    定書上簽名蓋章，扣繳憑單上借款人的印章，是借款人在我面前親自蓋的，但我
    沒有問他們內容之真偽，我有核對扣繳憑單正本，核對時他們坐在我對面，至於
    在職證明書都是正本，我就沒有再核對，但是第二天鄭信吉都會打電話到他們公
    司詢問」；「扣繳憑單上的印章是中福公司的協助人員蓋的，借款人當時坐在對
    面，我有告知他們在核對扣繳憑單，他們應該知情，我們每次約辦三、五件至二
    十多件，每件約五分鐘」等情及證人鄭信吉於本院該案八十九年六月八日審理時
    結證稱：「現任臺中市第十一信用合作社總社經理，我與黃達政互為授信或對保
    的工作，本案借款人申請書上有黃達政的對保簽名，應該是由我徵信的，我有打
    電話向借款人徵信，詢問他們每月薪資、在公司的職位、公司成立多久等事項，
    徵信的資料我都會紀錄在申請書上面或後面，借款人回答的薪資資料都是大約的
    數字‧‧‧我徵信的目的，主要是要求證他們是否確實在該公司上班」等情相符
    。依前開二位證人證詞，均可證明被告甲○○、卯○○、宇○○、寅○○、地○
    ○及壬○○於辦理貸款時，確實明知前開辦理貸款之資料係屬偽造。另證人陳暐
    庭於本院八十九年度訴字第八九五號案件八十九年七月二十七日審理時結證稱：
    「我是中福公司的總機及業務員，我們在跟十一信辦理對保的時候，公司會提供
    一些假的工作證明及報稅資料，都是由業務員自己去設計提供，不一定是公司同
    意製作，對保之前都會跟貸款人說明這些是假的資料，跟他們套好，要他們配合
    ，對保時貸款人應該都知道，因為還要辦理電話徵信，十一信也會詳細審核，沒
    有核准的也有很多」等語；該證人另於臺灣臺中地方法院檢察署八十七年度偵字
    第二六四四八號案件偵查中證稱：取得扣繳憑單之方法有二種，一種是向他人購
    買，一種是自己用手寫，向他人購買部分，每天都會有一個「林先生」打電話來
    問伊是否需要扣繳憑單，伊提供林先生資料後，林先生就會交給伊所需的扣繳憑
    單，至於扣繳憑單上之資料，有些是由熱河路分公司的同事冒充稅務員打電話去
    查詢的，有些是依據名片上的資料；自己用手寫部分，伊曾看過文心路的同事用
    手寫過等語（見八十七年度偵字第二六四四八號偵查卷第七十、七十一、七十二
    頁，及八十八年度偵字第四五○○號起訴書）。其證述有關對保之情節與證人黃
    達政、鄭信吉之證詞亦相互吻合，益證明被告甲○○、卯○○、宇○○、寅○○
    、地○○、壬○○確實明知前開扣繳憑單及在職證明書均為偽造資料，並與中福
    公司之業務員配合以達獲得貸款之目的，渠等於本院審理時之白白與事實相符，
    堪予採信。此外，並有如附表壹之扣繳憑單影本、附表貳所示之在職證明書、臺
    中市第十一信用合作社歡心理財免保人消費性貸款借款申請書、委託書、臺中市
    第十一信用合作社歡心理財免保人消費性貸款辦法、臺中市第十一信用合作社消
    費性貸款個人信用等級評定表暨應檢附資料表附卷可證。本案事證明確，被告甲
    ○○、卯○○、宇○○、寅○○、地○○、壬○○行使偽造私文書、行使偽造特
    種文書以詐欺取財之犯行，均堪以認定。
二、查扣繳憑單係刑法第二百十條所稱之私文書；在職證明書則屬同法第二百十二條
    關於服務之特種文書。被告甲○○、卯○○、宇○○、寅○○、地○○、壬○○
    原不符辦理信用貸款之條件，竟意圖為自己不法所有，以行使偽造扣繳憑單及在
    職證明書之詐騙方式申請貸款，致臺中市第十一信用合作社誤認渠等條件符合而
    核准貸款，自足以生損害於如附表壹、貳所示之各申報單位（服務單位）、各扣
    繳義務人（負責人）及臺中市第十一信用合作社審核貸款之正確性。核被告甲○
    ○、卯○○、宇○○、寅○○、地○○、壬○○所為，均係犯刑法第二百十六條
    、第二百十條行使偽造私文書罪，同法第二百十六條、第二百十二條行使偽造特
    種文書罪及同法第三百三十九條第一項詐欺取財罪。被告甲○○、卯○○、地○
    ○偽造印章、印文之行為；被告宇○○、寅○○、壬○○偽造印章、印文、署押
    之行為，均為偽造私文書（在職證明書）之階段行為；被告甲○○、卯○○、地
    ○○、宇○○、寅○○及壬○○偽造私文書（在職證明書）及特種文書（扣繳憑
    單）後復持以行使，其偽造之低度行為，應分別為行使之高度行為所吸收，均不
    另論罪。被告甲○○、卯○○、宇○○、寅○○、地○○、壬○○分別與附表一
    所示為渠等承辦貸款事項之中福公司業務員、陳暐庭及自稱「林先生」之不詳姓
    名成年男子間，具有犯意之聯絡與行為之分擔，均為共同正犯。被告甲○○、卯
    ○○、宇○○、寅○○、地○○、壬○○，以一行使行為，同時同地行使偽造私
    文書及行使偽造特種文書，係以一行為觸犯前開二罪名，為想像競合犯，依刑法
    第五十五條規定，應從較重之行使偽造私文書罪處斷。又該被告甲○○、卯○○
    、宇○○、寅○○、地○○、壬○○所犯行使偽造私文書與詐欺取財罪間，有方
    法結果之關係，為牽連犯，依刑法第五十五條規定，應從較重之行使偽造私文書
    罪處斷。被告甲○○曾於八十一年一月十五日因竊盜案件，經本院以八十年度易
    字第六二八Ｏ號判處有期徒刑五月，緩刑三年確定；次於八十一年八月十日因賭
    博案件，經本院以八十一年度易緝字第三八八號判處有期徒刑四月確定。嗣經本
    院撤銷前開緩刑，而就前開二有期徒刑，定其應執行之刑為有期徒刑八月確定。
    甲○○於八十一年八月二十一日入監服刑，於八十二年四月十三日執行完畢等情
    ，有臺灣臺中地方法院檢察署刑案資料查註紀錄表及臺灣高等法院被告全國前案
    紀錄表附卷可稽，被告甲○○前受有期徒刑執行完畢，五年以內再犯本件有期徒
    刑以上之罪，為累犯，應依刑法第四十七條規定加重其刑。爰審酌被告甲○○、
    卯○○、宇○○、寅○○、地○○、壬○○因個人或家庭因素急需現金週轉，為
    使金融機構核准貸款，竟不惜以行使偽造私文書及特種文書，以詐騙金融機構之
    方式告貸，破壞金融交易秩序，紊亂市場經濟，所生危害非淺，惟念及渠等均因
    社會歷練不足，遭中福公司業務員利用，情境堪憫，且犯罪後均已坦承犯行，頗
    具悔意等一切情狀，分別量處如主文所示之刑，並均諭知易科罰金之折算標準（
    按前述被告甲○○、卯○○、宇○○、寅○○、地○○、壬○○行為後，刑法第
    四十一條業於九十年一月十日修正公布，同年月十二日生效，修正後刑法第四十
    一條第一項前段規定「犯最重本刑為五年以下有期徒刑以下之刑之罪，而受六個
    月以下有期徒刑或拘役之宣告，因身體、教育、職業或家庭之關係或其他正當事
    由，執行顯有困難者，得以一元以上三元以下折算一日，易科罰金。」，與修正
    前刑法第四十一條規定「犯最重本刑為三年以下有期徒刑以下之刑之罪，而受六
    月以下有期徒刑或拘役之宣告，因身體、教育、職業或家庭之關係，執行顯有困
    難者，得以一元以上三元以下折算一日，易科罰金。」不同。比較新舊法結果，
    以新法較有利於行為人，故依刑法第二條第一項前段規定，本案自應適用裁判時
    之法律即修正後刑法第四十一條第一項前段之規定，就該被告甲○○、卯○○、
    宇○○、寅○○、地○○、壬○○所處之有期徒刑，諭知易科罰金之折算標準，
    併此敘明），以示懲儆。末查，被告卯○○、宇○○、寅○○、地○○、壬○○
    ，前均未曾受有期徒刑以上刑之宣告，有臺灣臺中地方法院檢察署刑案資料查註
    紀錄表及臺灣高等法院被告全國前案紀錄表在卷足憑，渠等因一時失慮偶罹刑典
    ，犯後復已坦承犯行，並深具悔意，經此偵審程序之教訓後，當能知所警惕，信
    無再犯之虞，本院認對被告卯○○、宇○○、地○○、寅○○、壬○○所宣告之
    刑，均以暫不執行為適當，故各諭知緩刑二年，以啟自新，並觀後效。
三、如附表壹所示內容之扣繳憑單六張，經被告甲○○、卯○○、宇○○、寅○○、
    地○○、壬○○等人持以向臺中市第十一信用合作社辦理貸款申請後，該信用合
    作社僅留存扣繳憑單影本，而將正本返還中福公司或被告甲○○、卯○○、宇○
    ○、寅○○、地○○、壬○○，此觀諸前開扣繳憑單影本上均載有「本影本與正
    本相符，如有不實願負法律責任」等字樣即明，是被告甲○○、卯○○、宇○○
    、寅○○、地○○、壬○○分別以渠等所有之扣繳憑單正本，為供前開犯罪所用
    之物，雖未扣案，然並無積極證明業已滅失，爰依刑法第三十八條第一項第二款
    宣告沒收之，至於被告甲○○、卯○○、宇○○、寅○○、地○○、壬○○分別
    留存於臺中市第十一信用合作社之扣繳憑單「影本」，已因行使而非屬渠等所有
    ，爰不諭知沒收。扣案如附表貳所示之在職證明書上偽造之印文、署押及如附表
    貳所示未扣案但無積極證據證明業已滅失之印章，均屬偽造之印章、印文及署押
    ，爰依刑法第二百十九條規定諭知沒收。另附表貳所示之在職證明書，因行使交
    付與臺中市第十一信用合作社申請貸款，已非屬被告甲○○、卯○○、宇○○、
    寅○○、地○○、壬○○所有，爰不諭知沒收。
四、被告黃○○、Ａ○○、玄○○、張高雅雲、宙○○、辰○○、巳○○、乙○○、
    戌○○、亥○○、未○○、天○○、庚○○、丙○○、Ｄ○○、己○○、丁○○
    、Ｃ○○、辛○○、癸○○、戊○○、Ｂ○○、午○○、子○○、申○○、酉○
    ○、丑○○等人，本院另行審結，併此敘明。
據上論斷，應依刑事訴訟法第二百九十九條第一項前段，刑法第二條第一項前段、第
二十八條、第二百十六條、第二百十條、第二百十二條、第三百三十九條第一項、第
五十五條、第四十七條、（修正後）第四十一條第一項前段、第七十四條第一款、第
二百十九條、第三十八條第一項第二款，罰金罰鍰提高標準條例第一條前段、第二條
，判決如主文。
中      華      民      國    九十二    年      一      月      三      日
                              臺灣臺中地方法院刑事第三庭
                                      法  官  陳  得  利
右正本證明與原本無異。
如不服本判決，應於送達後十日內向本院提出上訴狀（須附繕本），上訴於臺灣高等
法院臺中分院。
                                      書記官
中      華      民      國    九十二    年      一      月      八      日
附錄本案論罪科刑法條全文：
刑法第二百十條
偽造、變造私文書，足以生損害於公眾或他人者，處五年以下有期徒刑。
刑法第二百十二條
偽造、變造護照、旅券、免許證、特許證及關於品行、能力、服務或其他相類之證書
、介紹書，足以生損害於公眾或他人者，處一年以下有期徒刑、拘役或三百元以下罰
金。
刑法第二百十六條
行使第二百十條至第二百十五條之文書者，依偽造、變造文書或登載不實事項或使登
載不實事項之規定處斷。
刑法第三百三十九條第一項
意圖為自己或第三人不法之所有，以詐術使人將本人或第三人之物交付者，處五年以
下有期徒刑、拘役或科或併科一千元以下罰金。
附表壹：
┌──┬───┬────┬────┬──┬──────┬───┬────┐
│編號│所得人│給付總額│扣繳稅額│給付│申報單位    │扣繳義│業務員  │
│    │姓名  │(新臺幣)│(新臺幣)│年度│            │務人  │行使日期│
├──┼───┼────┼────┼──┼──────┼───┼────┤
│113 │甲○○│843780  │51120   │ 85 │集和物業管理│周紹鉦│石恩雄  │
│    │      │        │        │    │股份有限公司│      │86.07.08│
├──┼───┼────┼────┼──┼──────┼───┼────┤
│114 │卯○○│835200  │50112   │ 85 │春崗股份有限│李文鐘│不詳男子│
│    │      │        │        │    │公司        │      │86.07.11│
├──┼───┼────┼────┼──┼──────┼───┼────┤
│124 │宇○○│872532  │55080   │ 85 │怡和保全股份│李興唐│徐碧濃  │
│    │      │        │        │    │有限公司    │      │86.07.15│
├──┼───┼────┼────┼──┼──────┼───┼────┤
│135 │寅○○│841356  │51120   │ 85 │正大板金社  │張清正│徐碧濃  │
│    │      │        │        │    │            │      │86.07.18│
├──┼───┼────┼────┼──┼──────┼───┼────┤
│102 │地○○│910000  │54600   │ 85 │雲首廣告事業│王惠鈴│徐碧濃  │
│    │      │        │        │    │有限公司    │      │86.07.03│
├──┼───┼────┼────┼──┼──────┼───┼────┤
│110 │壬○○│882440  │44937   │ 85 │嘉農園藝事業│陳江泗│不詳男子│
│    │      │        │        │    │有限公司    │      │86.07.08│
└──┴───┴────┴────┴──┴──────┴───┴────┘
附表貳：
┌──┬───┬────┬──────┬───┬────┬───────┐
│編號│在職人│所任職位│服務單位    │負責人│證明書日│證明書名稱    │
│    │姓名  │        │            │      │期      │              │
├──┼───┼────┼──────┼───┼────┼───────┤
│113 │甲○○│經理    │集和物業管理│周紹鉦│86.06.23│在職證明書（以│
│    │      │        │股份有限公司│      │        │偽造之「集和物│
│    │      │        │            │      │        │業管理股份有限│
│    │      │        │            │      │        │公司」、「周紹│
│    │      │        │            │      │        │鉦」印章，各偽│
│    │      │        │            │      │        │造印文壹枚）  │
├──┼───┼────┼──────┼───┼────┼───────┤
│114 │卯○○│組長    │春崗股份有限│李文鐘│86.07.04│在職證明書（以│
│    │      │        │公司        │      │        │偽造之「春崗股│
│    │      │        │            │      │        │份有限公司」、│
│    │      │        │            │      │        │「李文鐘」印章│
│    │      │        │            │      │        │，各偽造印文壹│
│    │      │        │            │      │        │枚）          │
├──┼───┼────┼──────┼───┼────┼───────┤
│124 │宇○○│經理    │怡和保全股份│李興唐│86.07.06│職務証明書（以│
│    │      │        │有限公司    │      │        │偽造之「怡和保│
│    │      │        │            │      │        │全股份有限公司│
│    │      │        │            │      │        │」、「李興唐」│
│    │      │        │            │      │        │印章，各偽造印│
│    │      │        │            │      │        │文壹枚，並偽造│
│    │      │        │            │      │        │「李興唐」署押│
│    │      │        │            │      │        │壹枚）        │
├──┼───┼────┼──────┼───┼────┼───────┤
│135 │寅○○│組長    │正大板金社  │張清正│86.07.09│職務証明書（以│
│    │      │        │            │      │        │偽造之「正大板│
│    │      │        │            │      │        │金社」、「張清│
│    │      │        │            │      │        │正」印章，各偽│
│    │      │        │            │      │        │造印文貳枚，並│
│    │      │        │      │      │        │偽造「張清正」│
│    │      │        │            │      │        │署押壹枚）    │
├──┼───┼────┼──────┼───┼────┼───────┤
│102 │地○○│副總經理│雲首廣告事業│王惠鈴│86.06.28│在職証明書（以│
│    │      │        │有限公司    │      │        │偽造之「雲首廣│
│    │      │        │            │      │        │告事業有限公司│
│    │      │        │            │      │        │」、「王惠鈴」│
│    │      │        │            │      │        │印章，各偽造印│
│    │      │        │            │      │        │文壹枚）      │
├──┼───┼────┼──────┼───┼────┼───────┤
│110 │壬○○│組長    │嘉農園藝事業│陳江泗│86.07.03│員工在職證明書│
│    │      │        │有限公司    │      │        │（以偽造之「嘉│
│    │      │        │            │      │        │農園藝事業有限│
│    │      │        │            │      │        │司」、「陳江泗│
│    │      │        │            │      │        │」印章，各偽造│
│    │      │        │            │      │        │印文壹枚，並偽│
│    │      │        │            │      │        │造「嘉農園藝事│
│    │      │        │            │      │        │業有限公司」、│
│    │      │        │            │      │        │「陳江泗」署押│
│    │      │        │            │      │        │各壹枚）      │
└──┴───┴────┴──────┴───┴────┴───────┘


司法院資訊處製作；財團法人民間司法改革基金會備份。
